臺灣臺北地方法院刑事裁定　
111年度聲判字第44號
聲  請  人  
即告 訴 人  陳淑燕
代  理  人  吳存富律師
            溫俊國律師
被      告  李昀潔


            林佳璇


            陳建維


            鄭佳凌


上列聲請人即告訴人因偽造文書案件，不服臺灣高等檢察署檢察
長於民國111年1月24日所為駁回聲請再議之處分（原不起訴處分
案號：臺灣士林地方檢察署檢察官110年度偵字第20158號），聲
請交付審判，本院裁定如下：
    主  文
聲請駁回。
    理  由
按告訴人不服上級法院檢察署檢察長或檢察總長認再議為無理
  由之駁回處分者，得於接受處分書後10日內委任律師提出理由
  狀，向該管第一審法院聲請交付審判；法院認交付審判之聲請
  不合法或無理由者，應駁回之，刑事訴訟法第258條之1第1項
  及第258條之3第2項前段分別定有明文。次按刑事訴訟法第416
  條第1項前段規定：「對於審判長、受命法官、受託法官或檢
  察官所為下列處分有不服者，受處分人得聲請所屬法院撤銷或
  變更之」，此種對審判長、受命法官、受託法官或檢察官所為
  之處分有不服，而聲請「所屬法院」撤銷或變更之救濟途徑之
  準抗告，其準抗告法院係指為原處分法官或檢察官所屬之法院
  。藉此觀諸聲請交付審判之案件係對檢察官及上級檢察署檢察
  長或檢察總長之處分不服之救濟途徑，而同法第258條之1係規
  定向「該管」第一審法院聲請交付審判，二者均有規定對檢察
  官處分之救濟，是本條文之「該管」第一審法院應與刑事訴訟
  法第416條第1項「所屬法院」作相同之解釋，而指告訴人應向
  原為不起訴處分之檢察官所屬法院聲請交付審判（臺灣高等法
  院暨所屬法院91年法律座談會刑事類提案第31號研討意見意旨
  參照）。
經查，本件聲請人即告訴人陳淑燕（下稱聲請人）告訴被告李
  昀潔（刑事交付審判聲請狀誤載為「陳昀潔」，應予更正）、
  林佳璇、陳建維及鄭佳凌（下稱被告鄭佳凌等4人）偽造文書
  案件，前經臺灣士林地方檢察署檢察官偵查後，認被告鄭佳凌
  等4人犯罪嫌疑不足，而以110年度偵字第20158號為不起訴處
  分等情，有上開處分書及臺灣高等法院被告前案紀錄表等件附
  卷可稽。依聲請人之主張，其不服臺灣高等檢察署檢察長對於
  上開不起訴處分所為駁回聲請再議之處分，自應向有管轄權之
  臺灣士林地方法院聲請交付審判，其具狀向無管轄權之本院聲
  請交付審判為不合法，應予駁回。
至刑事訴訟法第258條之4固規定：「交付審判之程序，除法律
  別有規定外，適用第2編第1章第3節之規定」，惟觀諸該條立
  法理由：「依第258條之規定，法院為交付審判之裁定時，視
  為案件已提起公訴。因此，有關交付審判後之訴訟程序，宜與
  檢察官起訴之程序同，爰明定適用第2編第1章第3節之規定」
  ，可知刑事訴訟法第258條之4所定適用同法第2編第1章第3節
  之情形，應指法院裁定案件准許交付審判後，對於因而衍生之
  訴訟程序，始有同法第2編第1章第3節相關規定之適用，是聲
  請人向無管轄權之本院提出本件聲請，因不合法而遭駁回，現
  實上尚未有因准許交付審判而開啟後續訴訟程序之情事，自無
  刑事訴訟法第304條管轄錯誤判決規定之適用，亦無將本件諭
  知移送管轄法院之餘地，附此敘明。
依刑事訴訟法第258條之3第2項前段，裁定如主文。
中　　華　　民　　國　　111 　年　　3 　　月　　31　　日
                  刑事第六庭  審判長法  官  黃傅偉
                                    法  官  李佳靜
                                    法  官  洪翠芬
上正本證明與原本無異。
本裁定不得抗告。
                                    書記官  蘇瑩琪
中　　華　　民　　國　　111 　年　　3 　　月　　31　　日